【裁判字號】    97,消債更,1872
【裁判日期】    971231
【裁判案由】    聲請更生程序
【裁判全文】
臺灣高雄地方法院民事裁定          97年度消債更字第1872號
聲  請  人  甲○○
代  理  人  宋明政律師
上列當事人因消費者債務清理事件聲請更生，本院裁定如下：
    主  文
聲請人甲○○自民國九十七年十二月三十一日下午四時起開始更
生程序。
命司法事務官進行本件更生程序。
    理  由
一、按債務人與金融機構協商成立者，不得聲請更生或清算。但
    因不可歸責於己之事由，致履行顯有重大困難者，不在此限
    ；次按法院開始更生程序之裁定，應載明其年、月、日、時
    ，並即時發生效力；又法院裁定開始更生或清算程序後，得
    命司法事務官進行更生或清算程序，消費者債務清理條例第
    151 條第5 項、第45條第1 項、第16條第1 項分別定有明文
    。
二、本件聲請意旨略以：聲請人於民國（下同）95年6 月14 日
    ，與債權人台北富邦銀行等7 家銀行（下稱債權人），依據
    中華民國銀行公會會員辦理消費金融案件無擔保債務協商機
    制，就聲請人積欠之信用卡、現金卡及信用貸款等債務合計
    新臺幣（下同）948,887 元，與債權人達成合計120 期之分
    期還款協議，約定聲請人每月共應償還7,907 元予各債權人
    。惟聲請人父親已逝，二名兄長一死亡、一失蹤，現由聲請
    人單獨扶養母親劉戴珠，且已故長兄之子劉瑋杰，因其母與
    聲請人長兄離婚後，亦去向不明，故劉瑋杰現亦與聲請人同
    住，由聲請人扶養，而聲請人罹病後現以打雜工為業，每月
    薪資約僅15,000元，扣除聲請人及母親、姪子之每月生活費
    用19,520元後，已不敷清償協商款項。從而，聲請人履行上
    開分期還款協議顯有重大困難，且係因不可歸責於聲請人之
    事由所致，爰依消費者債務清理條例之規定聲請更生等語。
三、經查，聲請人主張之上開事實，業據其提出財產及收入狀況
    說明書、債權人清冊、協議書、無擔保債務還款計畫、財團
    法人金融聯合徵信中心當事人綜合信用報告、戶籍謄本、聲
    請人及受扶養人之95、96年度綜合所得稅各類所得資料清單
    、財產歸屬資料清單、診斷證明書、身心殘障手冊各 1份附
    卷為證，堪信屬實。按聲請人每月薪資僅15000 元，扣除內
    政部所公告之高雄縣97年度最低生活費每人每月9,829 元之
    金額後，僅餘5171元，已不敷清償分期款7,907 元，更遑論
    另需扶養母親及姪子，衡情自無法苛求聲請人放棄每月基本
    生活需求先用以還債，故本件聲請人無法依協議繼續償還，
    實係因客觀收入不足所致，非可歸責於其個人。此外，本件
    又查無債務人有消費者債務清理條例第6 條第3 項、第8 條
    或第46條各款所定應駁回更生聲請之事由存在，則債務人聲
    請更生，應屬有據，爰裁定如主文。
中    華    民    國    97    年    12    月    31    日
                  民事鳳山分庭  法      官  吳文婷
上為正本係照原本作成。
本件不得抗告。
本裁定已於97年12月31日下午4時公告。
中    華    民    國    97    年    12    月    31    日
                                書  記  官  林仕興


司法院資訊處製作；財團法人民間司法改革基金會備份。
